【裁判字號】    98,審訴,135
【裁判日期】    980331
【裁判案由】    違反毒品危害防制條例
【裁判全文】
臺灣新竹地方法院宣示判決筆錄         98年度審訴字第135號
公  訴  人  臺灣新竹地方法院檢察署檢察官
被      告  乙○○
指定辯護人  本院公設辯護人  甲○○
上列被告因違反毒品危害防制條例一案，經檢察官提起公訴（98
年度撤緩偵字第47號）後，聲請本院改依協商程序而為判決，於
中華民國98年3 月31日下午4 時在本院刑事第十一法庭宣示判決
，出席職員如下：
法官起立朗讀判決主文、犯罪事實要旨、處罰條文，及告以上訴
限制、期間並提出上訴狀之法院，且諭知記載其內容：
一、主  文：
    乙○○施用第一級毒品，累犯，處有期徒刑捌月。扣案之海
    洛因壹包毛重零點公克（淨重零點壹壹公克，空包裝重零
    點貳貳公克），沒收銷燬之；另扣案之注射針筒壹支，沒收
    之。
二、犯罪事實要旨：
（一）乙○○前曾於民國78年5 月間，因違反肅清煙毒條例案
      件，經本院於78年7 月24日，以78年度訴字第437 號判決
      ，判處有期徒刑3 年6 月，嗣於78年9 月21日確定；又
      於79年1 月間，因竊盜案件，經本院於79年5 月15日，以
      79年度易字第487 號判決，判處有期徒刑10月，嗣於79年
      6 月22日確定，上開2 罪接續執行，於79年2 月2 日入監
      執行，嗣於81年7 月1 日因縮短刑期假釋出監。又於82
      年3 月間，因違反肅清煙毒條例案件，經本院於82年5 月
      12日，以82年度訴字第431 號判決，分別判處有期徒刑2
      年8 月、1 年8 月，並經定應執行刑為有期徒刑4 年2 月
      ，嗣於82年6 月19日確定，前案假釋並經撤銷執行殘刑1
      年8 月21日，並接續執行上開有期徒刑4 年2 月，於82年
      7 月6 日入監執行，嗣於84年3 月30日因縮短刑期假釋出
      監。又於85年9 月間，因違反肅清煙毒條例案件，經本
      院於86年7 月10日，以85年度訴字第965 號判決，分別判
      處有期徒刑3 年2 月、4 月，並經定應執行刑為有期徒刑
      3 年3 月，嗣於86年7 月31日確定，前案假釋並經撤銷執
      行殘刑3 年9 月，並接續執行上開有期徒刑3 年3 月，於
      86年8 月22日入監執行，嗣於89年12月5 日因縮短刑期假
      釋出監。又於91年8 月間，因竊盜案件，經本院於92年
      5 月13日，以91年度易字第861 號判決，判處有期徒刑3
      月，嗣於92年6 月2 日確定；又於91年11月間，因贓物
      案件，經本院於92年3 月18日，以91年度易字第946 號判
      決，判處有期徒刑3 月，嗣於92年4 月7 日確定；又於
      92年11月間，因竊盜案件，經本院於93年2 月20日，以93
      年度易字第25號判決，判處有期徒刑5 月，嗣於93年4 月
      1 日確定，上開3 罪復因減刑條例分別減為1 月又15日、
      1 月又15日、2 月又15日，並經定應執行刑為5 月確定，
      前案假釋並經撤銷執行殘刑3 年2 月13日，並接續執行上
      開有期徒刑5 月，於92年11月3 日入監執行，並於96年7
      月16日徒刑期滿執行完畢。
（二）乙○○前於92年1 月間，因施用毒品案件，經本院以92年
      度毒聲字第27號裁定送勒戒處所觀察、勒戒後，因認有繼
      續施用毒品之傾向，再經本院以92年度毒聲字第345 號裁
      定令入戒治處所施以強制戒治1 年，於92年5 月9 日入所
      執行，嗣其強制戒治執行滿3 月後，經戒治處所認無繼續
      戒治之必要，乃報由檢察官聲請本院以92年度毒聲字第72
      8 號裁定停止戒治，於92年11月3 日因停止其處分之出監
      ，所餘戒治期間付保護管束，旋其停止戒治所餘戒治期間
      於93年4 月15日屆滿，因期滿未經撤銷，視為強制戒治期
      滿執行完畢，並經臺灣新竹地方法院檢察署檢察官於93年
      5 月7 日，以93年度戒毒偵字第15號為不起訴處分確定。
（三）乙○○不知警惕，於前開強制戒治處分執行完畢釋放後5
      年內，復基於施用第一級毒品海洛因的犯罪意思，於97年
      3 月12日上午10時許，在新竹市東門市場廁所內，以將海
      洛因粉末置入針筒內加水再注射之方式，施用第一級毒品
      海洛因1 次。嗣於同日晚上10時40分許，在新竹市○○路
      ○ 段與牛埔北路為警查獲，並扣得其所有的第一級毒品海
      洛因1 包毛重0.3 公克（淨重0.11公克，空包裝重0.22公
      克）、注射針筒1 支，經警採集其尿液送驗結果，呈嗎啡
      、可待因陽性反應，始悉上情。
三、處罰條文：
    毒品危害防制條例第10條第1 項、第18條第1 項前段，刑法
    第11條、第47條第1 項、第38條第1 項第2 款。
四、協商判決除有刑事訴訟法第455 條之4 第1 項第1 款於本訊
    問程序終結前，被告撤銷協商合意或檢察官撤回協商聲請者
    ；第2 款被告協商之意思非出於自由意志者；第4 款被告所
    犯之罪非第455 條之2 第1 項所定得以協商判決者；第6 款
    被告有其他較重之裁判上一罪之犯罪事實者；第7 款法院認
    應諭知免刑或免訴、不受理者情形之一，及違反同條第2 項
    「法院應於協商合意範圍內為判決；法院為協商判決所科之
    刑，以宣告緩刑或2 年以下有期徒刑、拘役或罰金為限」之
    規定者外，檢察官與被告均不得上訴。
五、如有前項得上訴之情形，得自收受宣示判決筆錄送達之日起
    10日內，向本院提出上訴書狀，上訴於第二審法院。
中    華    民    國    98    年    3     月    31    日
                  刑事第九庭書  記  官  蕭汝芳
                            審判長法官  馮俊郎
以上筆錄係照原本作成。
中    華    民    國    98    年    3     月    31    日
                            書  記  官  蕭汝芳
附錄本案處罰實體法條全文：
毒品危害防制條例第10條第1 項：
施用第一級毒品者，處6 月以上5 年以下有期徒刑。


司法院資訊處製作；財團法人民間司法改革基金會備份。
